臺灣高雄地方法院刑事判決　　　　　　　　　　　　九十一年度交訴字第一六三號
　　公　訴　人　臺灣高雄地方法院檢察署檢察官
　　被　　　告　甲○○
右列被告因業務過失致死案件，經檢察官提起公訴（九十一年度偵字第一一一一六
號），本院判決如左：
    主  文
甲○○從事業務之人，因業務上之過失致人於死，累犯，處有期徒刑陸月，如易科罰
金，以參佰元折算壹日。
    事  實
一、甲○○於民國八十八年間，因違反能源管理法案件，經法院判處有期徒刑四月，
    於八十九年三月十日易科罰金執行完畢。仍不知悔改，其係受僱於台南縣佳里鎮
    ○○路六九號佳泰交通有限公司，擔任送貨司機，平日駕駛營業大貨車載運貨物
    為業，領有職業聯結車駕駛執照，係從事駕駛業務之人，於九十一年四月二十九
    日晚上八時三十分許，下班回家後，本應注意〔一〕停於路邊之車輛，遇晝晦時
    或在夜間無燈光設備或照明不清之道路，均應顯示停車燈光或反光標識〔二〕停
    車時間、位置、方式及車種，如公路或警察機關有特別規定時，應依其規定，以
    避免道路交通事故之發生，且依當時天候昏暗，夜間照明不佳，快慢車道間設有
    安全島，柏油路面乾燥無缺陷，道路無障礙物，視距良好等客觀情形，又依其智
    識、能力亦無不能注意之情事，竟疏未注意，竟將其所駕駛牌照號碼ＸＫ—九０
    七號營業大貨車〔板台號碼ＹＭ〡八一號〕，為便利其下班回家，停放在全線禁
    止停放大貨車之高雄市○○區○○路靠近沿海路方向〔路燈編號：ＣＲ一四及Ｃ
    Ｒ一五號中間〕之慢車道上，嚴重佔用機車專用道路面使機慢車通行顯有妨害之
    虞且未顯示停車燈光或反光標識，適有吳淑如於九十一年四月三十日凌晨零時十
    五分許，騎乘牌照號碼ＰＬＤ—四五一號重型機車，沿中鋼路慢車道由西往東方
    向駛至該路段，見狀避煞不及，機車車頭自大貨車左側車後斗撞上，致受有顱骨
    破裂併腦挫傷之重創，經送醫延至同日凌晨一時不治死亡。
二、案經高雄市警察局小港分局移送臺灣高雄地方法院檢察署檢察官偵查起訴。
    理  由
一、訊據被告甲○○固坦承其為職業結車司機，於上開時、地因停車於路邊未設未顯
    示停車燈光或反光標識，致被害人吳淑如騎乘機車行經該處自後撞及，被害人因
    本件車禍而死亡之事實，惟矢口否認停車不當，辯稱：伊不知該路段不得停放營
    業大貨車云云，然查：
    按停於路邊之車輛，遇晝晦時或在夜間無燈光設備或照明不清之道路，均應顯示
    停車燈光或反光標識，又停車時間、位置、方式及車種，如公路或警察機關有特
    別規定時，應依其規定，道路交通安全規則第一百一十二條第一項第十三款、第
    二項定有明文，此為駕駛人所應注意並確實遵守之事項。被告考領有職業聯結車
    駕駛執照業經二十年餘，有交通部製發汽車駕駛執照影本一紙附卷足參，又該肇
    事車停放路段係屬全線禁止停放大貨車，業經證人即本件車禍處理員警乙○○到
    庭結證：中鋼路全線禁止停放大貨車，在中鋼路與大葉北路有設禁止停放大貨車
    之標誌，肇事車輛並未放置任何警告標誌及開小燈等語，有本院九十一年八月八
    十日訊問筆錄附卷可稽，且觀被告自承伊住在附近，下班後即將該車停放在住家
    附近之中鋼路上等語〔見本院九十一年八月二十二日審判筆錄〕，足徵被告係二
    十多年之營業大貨車司機，該路段又係在其住家附近，故對於上開規定，理當知
    之甚詳，且應注意上述規定並確實遵守之。再依當時客觀情狀天候狀況佳，路面
    乾燥無缺陷，視距良好，惟因夜間時刻照明不清等情，此有交通事故調查報告表
    一紙及現場照片六幀附卷為證，且依被告之智識、能力並無不能注意之情事，被
    告自應於停放車時注意上開規定為是。
 二、被害人吳淑如因本件車禍致受有頭部裂傷併腦挫傷等傷害，經送醫延至同日凌
     晨一時不治死亡，此有臺灣高雄地方法院檢察署勘驗筆錄、相驗屍體證明書各
     一份附於相驗卷宗足憑。則被告之過失行為與被害人之死亡結果間，具有相當
     因果關係，本件事證明確，被告業務過失致死犯行，洵堪認定。
三、另證人即據報趕赴現場處理之警員乙○○於本院審理中到庭結證：是值班員警接
    獲電話通知發生車禍，但不知肇事者，我循線找到肇事現場，肇事車停在路旁，
    我查車籍找到車行老闆，請老闆連絡司機，找到司機後請他到派出所做筆錄〔問
    ：本件車禍是否你現場處理〕；九十一年四月三十日凌晨一點多快二點，我問車
    行老闆何人開的車，老闆告訴我司機名字即是被告甲○○，此時我才知肇事者姓
    名，我請老闆連絡被告到派出所做筆錄。在被告到派出所前，已知肇事者是甲○
    ○等語〔見本院九十一年八月八日訊問筆錄〕，由此可知，被告雖於警訊中坦承
    犯行，惟在有權偵查犯罪之警察機關已經依職權調查，知悉本件過失致死之犯罪
    嫌疑人為被告，始通知被告製作警訊筆錄，因而被告於警訊中坦承犯行，仍不合
    於刑法第六十二條前段自首之規定，附此敘明。
四、查被告係營業大貨車司機，為從事駕駛業務之人，其因業務上之過失致人於死，
    核其所為，係犯刑法第二百七十六條第二項之業務過失致死罪。查被告於八十八
    年間，因違反能源管理法案件，經判處有期徒刑四月，於八十九年三月十日執行
    完畢，有台灣高雄地方法院檢察署刑案資料查註紀錄表、本院被告院內索引卡紀
    錄表及台灣高等法院被告全國前案紀錄表各一紙在卷可憑，其於有期徒刑執行完
    畢後五年內再犯本件有期徒刑以上之罪，為累犯，應依刑法第四十七條規定加重
    其刑。審酌被告為一時便利疏於注意違規停車肇事致被害人死亡，且被告事後已
    與被害人家屬達成和解，賠償被害人之家屬新台幣三百三十五萬元〔包括第三人
    強制責任保險金在內〕，有屏東縣新園鄉解委員會調解筆錄影本一份在卷可憑等
    一切情狀，爰酌情量處如主文所示之刑。並諭知易科罰金之折算標準。
據上論斷，應依刑事訴訟法第二百九十九條第一項前段，刑法第二百七十六條第二項
、第四十七條、第四十一條第一項、罰金罰鍰提高標準條例第一條前段、第二條，判
決如主文。
中      華      民      國      九十一      年    八    月    三十    日
                                      臺灣高雄地方法院交通法庭
                                          法  官  陳  銘  珠
右為正本，係照原本作成，證明與原本無異。
如不服本判決，應於送達後十日內，向本院提出上訴狀。
                                          書記官  謝  群  育
中      華      民      國      九十一      年    八    月    三十    日
附錄本判決論罪之法條：
刑法二百七十六條第二項
從事業務之人，因業務上之犯前項之罪者，處五年以下有期徒刑或拘役，得併科
三千元以下罰金。
